臺灣高等法院民事裁定
110年度抗字第905號
抗  告  人  AW000-A108200（真實姓名、年籍詳卷）

上列抗告人因與相對人張芝穎間請求損害賠償事件，對於中華民
國110年5月21日臺灣桃園地方法院裁定（109年度訴字第1986號
），提起抗告，本院裁定如下：
    主  文
原裁定關於核定訴訟標的價額部分廢棄。
本件抗告人訴訟標的價額核定為新臺幣壹拾萬元。
其餘抗告駁回。
抗告訴訟費用由相對人負擔。
    理  由
一、本件相對人起訴主張抗告人與伊配偶楊鈞翊合意為性行為，
    不法侵害伊配偶權，依民法第184條第1項、第185條、第195
    條第1項、第3項規定，求為命抗告人與楊鈞翊連帶給付新臺
    幣（下同）100萬元之判決。原法院判命抗告人及楊鈞翊連
    帶給付10萬元，駁回相對人其餘之訴（下稱原判決）。抗告
    人就其敗訴部分聲明不服，提起上訴，未據繳納第二審裁判
    費，原法院核定其上訴利益即訴訟標的價額為100萬元，並
    限期命補繳第二審裁判費1萬6,350元（下稱原裁定）。抗告
    人對之聲明不服，提起抗告，其抗告意旨略以：伊僅就敗訴
    部分即原判決命伊與楊鈞翊連帶給付相對人10萬元部分提起
    上訴，上訴利益即訴訟標的價額僅為10萬元，應徵第二審裁
    判費為1,500元等語。
二、按上訴利益，係指上訴人於上訴程序所得受之客觀利益，應
    以其上訴聲明範圍內訴訟標的之價額為準（最高法院86年度
    台抗字第602號裁定意旨參照）。查抗告人係就原判決於其
    不利部分即判命其給付10萬元部分聲明不服，提起上訴，求
    為廢棄原判決命其給付部分，就該廢棄部分駁回相對人在第
    一審之訴及假執行之聲請（見原法院卷第497頁民事聲明上
    訴狀），其上訴利益即上訴聲明範圍內之訴訟標的價額應核
    定為10萬元；原裁定核定為100萬元，自有未洽，抗告意旨
    指摘原裁定此部分不當，求為廢棄，為有理由，爰由本院廢
    棄原裁定此部分，並核定本件上訴利益即訴訟標的價額如主
    文第2項所示。至原裁定關於命補繳裁判費部分，為法院於
    訴訟程序進行中所為之裁定，依民事訴訟法第483條規定，
    不得抗告，抗告人就此部分併提起抗告，尚非合法，應予駁
    回。然原裁定關於核定訴訟標的價額部分，既經廢棄，命補
    繳裁判費部分，即失所附麗，應俟本件訴訟標的價額核定確
    定後，重新計算，併此敘明。
三、據上論結，本件抗告一部為不合法，一部為有理由，爰裁定
    如主文。　　
中　　華　　民　　國　　110 　年　　8 　　月　　16　　日
                  民事第二十三庭
                      審判長法  官   蕭胤瑮
                            法  官   袁雪華
                            法  官   楊舒嵐
正本係照原本作成。
不得抗告。
中　　華　　民　　國　　110 　年　　8 　　月　　16　　日

                            書記官   常淑慧